【裁判字號】    92,親,23
【裁判日期】    921126
【裁判案由】    否認婚生子女
【裁判全文】
臺灣苗栗地方法院民事判決                          九十二年度親字第二三號
    原      告   甲○○
    被      告   乙○○
    兼法定代理人 丙○○
右當事人間否認婚生子女事件，本院判決如左：
    主    文
確認被告乙○○非原告甲○○所生之子。
訴訟費用由被告共同負擔。
    事    實
甲、原告方面：
一、聲明：如主文所示。
二、陳述：原告與被告丙○○於民國八十九年四月九日結婚，婚姻關係現仍存續中，
    惟被告丙○○離家多時，於九十二年七月八月在台南市陳澤斌婦產科診所產下一
    子，並於九十二年八月十三日登記為被告乙○○，因受胎期間係被告丙○○與原
    告告婚姻關係存續中，乃被推定為被告丙○○與原告之婚生子，然被告乙○○實
    係原告與訴外人所生，為此請求確認被告乙○○非原告所生之子。
三、證據：提出
乙、被告方面：
一、聲明：同意原告之請求。
二、陳述：因被告丙○○離家出走後並未與原告同居，被告乙○○確非原告之
    子。
    理    由
一、原告主張：被告丙○○與原告於八十九年四月九日結婚，婚姻關係現仍存續中，
    被告丙○○於九十二年七月八日產下被告乙○○，因受胎期間係被告丙○○與原
    告婚姻關係存續中，乃被推定為被告丙○○與原告之婚生子，然被告乙○○實係
    原告與訴外人所生，為此請求確認被告乙○○非原告所生之子等語。被告陳述略
    以：因被告丙○○離家出走後並未與原告同居，被告乙○○確非其所生之子等語
    。
三、原告主張其與被告丙○○於八十九年四月九日結婚，婚姻關係現仍存續中，後被
    告丙○○於九十二年七月八日產下被告乙○○之事實，業據其提出與所述相符之
四、按從子女出生日回溯第一百八十一日起至第三百零二日止為受胎期間；妻之受胎
    ，係在婚姻關係存續中者，推定其所生子女為婚生子女；又受此推定之婚生子女
    ，如夫妻之一方能證明妻非自夫受始者，得提起否認之訴，民法第一千零六十二
    條第一項、第一千零六十三條分別定有明文。
五、本件經原告提出台灣大學附設醫院於九十二年九月二十二日出具診斷證明書及血
    緣鑑定報告書院就原告、被告乙○○間有無親子血緣關係進行鑑定，該醫院所出
    具鑑定報告結論：根據以上分析結果，可以排除甲○○與乙○○之血緣關係等語
    ；診斷證明書記載：甲○○與乙○○於九十二年八月二十九日接受DNA血緣關係
    鑑定結果，結果顯示可以排除甲○○與乙○○之血緣關係等語，有該院九十二年
    九月十九日出具血緣鑑定報告及診斷證明書各乙份在卷可稽，而被告丙○○亦到
    庭表示被告乙○○確非其所生之子等語，應認原告前開主張為真實。被告乙○○
    之受胎期間雖在原告與被告丙○○婚姻關係存續中而推定為該二人之婚生子，惟
    依上開說明，被告乙○○既與原告無血緣關係，顯非原告所生之子，原告依前揭
    法條之規定，提起否認婚生子女之訴，請求確認被告乙○○非原告之子，即有理
    由，應予准許。
六、據上論結，本件原告之訴為有理由，依民事訴訟法第七十八條，判決如主文。
中      華      民      國    九十二    年      十一      月  二十六    日
                                  臺灣苗栗地方法院家事法庭
                                      法  官    張珈禎
右為正本係照原本作成。
如對本判決上訴，須於判決送達後二十日內向本院提出上訴狀。
中      華      民      國    九十二    年      十一    月    二十六    日
                                      書記官    黃雅琦


司法院資訊處製作；財團法人民間司法改革基金會備份。
